【裁判字號】    96,勞訴,100
【裁判日期】    970515
【裁判案由】    給付薪資等
【裁判全文】
臺灣臺北地方法院民事判決             96年度勞訴字第100號
原      告  丙○○被選定人）.
訴訟代理人  陳憲鑑律師
            丁○○
被      告  嘉新食品化纖股份有限公司
法定代理人即
臨時管理人  王台龍
            劉興源
            周志誠
訴訟代理人  蔡欽源律師
            葉建廷律師
            許文華律師
複代理人    張鳳麟律師
上列當事人間給付薪資等事件，本院於中華民國
言詞辯論終結，判決如下：
    主  文
被告應給付原告及附表一所示選定人各如附表二合計欄所示之金
額，並均自民國九十六年五月二十五日起至清償日止按年息百分
之五計算之利息。
原告其餘之訴駁回。
訴訟費用由被告負擔四分之一，餘由原告負擔。
本判決於原告及附表一選定人以附表二擔保金額欄所載金額供擔
保後，得假執行；但被告如以附表二應付金額欄所載金額預供擔
保得免為假執行。
原告其餘假執行之聲請駁回。
    事實及理由
甲、程序方面：
一、被告嘉新食品化纖股份有限公司因全體董事於民國（下同）
    96年7月間辭職，董事會無法行使職權，而經本院於96年12
    月31日以96年度司字第590號裁定選任王台龍、劉興源律師
    、周志誠會計師三人為被告公司之臨時管理人，有上開裁定
    在卷可稽（見本院卷第256頁），則王台龍、劉興源、周志
    誠依民事訴訟法第175條第1項規定聲明承受訴訟，尚無不合
    ，應予准許。
二、按多數有共同利益之人，不合於民事訴訟法第40條第3項所
    定者，得由其中選定一人或數人，為選定人及被選定人全體
    起訴或被訴。又選定當事人之制，旨在求取共同訴訟程序之
    簡化，苟多數當事人所主張之主要攻擊或防禦方法相同，已
    足認有簡化訴訟程序之作用，而具有法律上之共同利益，即
    得由其中選定一人或數人為全體起訴或被訴，所謂有共同利
    益者，乃指於訴訟結果有影響之爭點，對於多數人均有利害
    關係者而言（最高法院76年度台再字第6號、87年度台上字
    第2917號裁判意旨參照）。查本件如決附表一所示選定人楊
    朝雄等20人主張其等與被選定人丙○○原均係被告公司通路
    事業部之員工，因被告公司積欠薪資又不提供工作場所，違
    反勞動契約，其等已依勞動基準法第14條第1項第5款終止契
    約，請求被告公司給付資遣費、加班費及墊付款，是其等就
    本件訴訟之重要爭點確有共同利害關係，屬有共同利益之多
    數人，依前述說明，自得於起訴前、後選定丙○○為當事人
    ，則其於民國（下同）96年4月9日出具委託書選定丙○○為
    全體進行訴訟（見本院卷第22頁），即無不合。
三、又按訴狀送達後，原告不得將原訴變更或追加，但請求之基
    礎事實同一，或擴張或減縮應受判決事項之聲明者，不在此
    限。被告於訴之變更或追加無異議，而為本案之言詞辯論者
    ，視為同意變更或明加。民事訴訟法第255條第1項第2款、
    第3款、第2項定有明文。而所謂請求之基礎事實同一，係指
    變更或追加之訴與原訴之主張爭點有其共同性，各請求利益
    之主張在社會上可認為同一或關連，而就原請求之訴訟及證
    據資料，於審理繼續進行在相當程度範圍內具有同一性或一
    體性，得期待於後請求之審理予以利用，俾先後兩者請求在
    同一程序加以解決，避免重複審理，進而為統一解決紛爭者
    ，即屬之。本件原告原依勞動基準法第11條提起本件訴訟，
    聲明請求：被告應給付原告新台幣（下同）338萬3,017元及
    自起訴狀繕本送達翌日起至清償日止按年息百分之五計算之
    利息。嗣以被告違反勞動契約之同一事實，改依勞動基準法
    第14條、第17條、及民法第179條規定請求並減縮聲明為：
    被告應給付原告217萬1,922元及自起訴狀繕本送達翌日起至
    清償日止按年息百分之五計算之利息（見本院卷第78頁）。
    嗣再減縮聲明為被告應給付原告1,852,239元及自起訴狀繕
    本送達翌日起至清償日止按年息百分之五計算之利息（見本
    院卷第261頁）。嗣又先後變更聲明為：被告應給付原告即
    被選定人丙○○558,315元暨選定人徐俊杰87,990元、黃小
    紋72,645元、陳柏誠65,028元、徐新昱75,735元、林芳如
    50,467元、蘇振良65,398元、林溶慧598,454元、曹文毓
    43,542元、呂如萍82,293元、周君佩49,509元、呂珮菁
    56,544元、何梅珍40,902元、江政儒115,324元、楊朝雄
    37,896元、王筱婷37,896元、趙藝文33,386元、郭紹釧
    84,032元、吳柏園77,665元、謝雅蕙53,132元、嚴純純
    104,695元，及均自起訴狀繕本送達翌日起至清償日止按年
    息百分之五計算之利息（見本院卷第295頁），及變更為被
    告應給付被選定人丙○○426,766元暨選定人徐俊杰53,946
    元、黃小紋47,742元、陳柏誠41,870元、徐新昱47,742元、
    林芳如30,387元、蘇振良41,210元、林溶慧39,156元、曹文
    毓27,942元、呂如萍59,112元、周君佩33,602元、呂珮菁
    40,234元、何梅珍27,778元、江政儒90,987元、楊朝雄
    26,055元、王筱婷24,864元、趙藝文21,837元、郭紹釧
    58,313元、吳柏園60,419元、謝雅蕙43,105元、嚴純純
    89,089元，合計1,331,968元及均自起訴狀繕本送達翌日起
    至清償日止按年息百分之五計算之利息（見本院卷第315頁
    ）。核屬就同一基礎事實，減縮應受判決事項之聲明，且被
    告就此亦無異議而為本案之言詞辯論（見本院卷第87、290
    、306、318頁），自為法之所許，合先敘明。
乙、實體方面：
一、原告主張：原告及附表一所示選定人楊朝雄等20人原均係被
    告之員工，被告公司因經營不善，公告自96年1月16日起不
    支付被告公司通路事業部之薪資，並自96年2月1日起即不提
    供工作場所。原告丙○○已於96年1月24日向被告公司當時
    之總經理甲○○請辭獲准，並寄發存證信函為終止契約之意
    思表示，雙方之勞動契約已於96年1月31日終止。另選定人
    楊朝雄等20人亦向該事業群之主管即被告丙○○表示雙方之
    勞動契約於96年1月31日終止，並獲許可。被告不依勞動契
    約給付工作報酬，原告及附表一所示當事人已依勞動基準法
    第14條第1項第5款終止契約，依勞動基準法第14條、第17條
    規定，被告應給付原告積欠之薪資、資遣費、選定人吳柏園
    95年10月之加班費，又原告及選定人陳柏誠、徐新昱等人為
    被告墊付之款項，被告亦應依不當得利之法律關係返還。又
    原告丙○○之職稱雖為執行長，其與被告間之實質關係乃第
    五行業群之主管，工作之內容仍受上級指揮、命令與監督，
    其上仍有董事長及總經理，第五事業群之業務仍須向上級匯
    報並經審核，非由丙○○全權定奪，丙○○之個人資料表亦
    載明丙○○乃「正式員工」，被告公司亦替丙○○投保勞工
    保險，需定期上下班為被告公司提供勞務，自屬勞動契約。
    而選定人嚴純純雖與被告簽訂顧問合約，惟實質關係上仍在
    公司內擔任受指揮之勞工，協助該事業群之運作，需對該事
    業群之主管負責，非僅提供建議之顧問，被告公司亦為其投
    保勞工保險，原告丙○○與選定人嚴純純與被告間為勞動契
    約等情，求為判決：(一)被告應給付原告即被選定當事人丙○
    ○426,766元暨選定人徐俊杰53,946元、黃小紋47,742元、
    陳柏誠41,870元、徐新昱47,742元、林芳如30,387元、蘇振
    良41,210元、林溶慧39,156元、曹文毓27,942元、呂如萍
    59,112元、周君佩33,602元、呂珮菁40,234元、何梅珍
    27,778元、江政儒90,987元、楊朝雄26,055元、王筱婷
    24,864元、趙藝文21,837元、郭紹釧58,313元、吳柏園
    60,419元、謝雅蕙43,105元、嚴純純89,089元，合計
    1,331,968元及均自起訴狀繕本送達翌日起至清償日止按年
    息百分之五計算之利息。(二)願供擔保，請准宣告假執行。
二、被告則以：原告及選定人等係自行離職，被告於96年初聽聞
    原告丙○○正籌設與被告競業之公司，除要被告事業五群之
    員工幫忙籌設外，並遊說員工轉任至新設之競業公司，被告
    為釐清原告是否有於上班時間為被告以外之人服務，不得不
    於96年1月16日將事業五群暫停發薪，以調查前情。原告知
    悉後即主動表達離職之意，其餘事業五群之員工亦主動表示
    離職之意，此有丙○○96年1月30日存證信函表示其已於96
    年1 月17日向主管口頭請辭，其後又於同年1月24日向被告
    公司之總經理請辭，皆獲准同意，足見原告確係自請離職無
    疑。嗣原告果於同年2月7日新設與被告事業五群所從事業務
    相同之「亞頻國際有限公司」，其負責人為江政儒，即本案
    原告之選定人之一。以此推論原告設立亞頻國際公司之籌備
    期間，應在其任職於被告公司期間。又原告原辦公之地點，
    係被告向他人承租，因租約到期，需另覓其他辦公地點，惟
    因適逢被告聲請重整，且被告之原定代理人王金世英滯美未
    歸，王令一副董事長兼總經理又身陷囹圄，耽讓另覓辦公地
    點之時程，被告並未終止與原告間之勞動契約，原告以被告
    未告知新的工作場所主張被告終止勞動契約之意，亦有誤會
    。原告既係自動離職，其依勞動基準法請求預告工資及資遣
    費，亦無理由。原告所提應付帳款明細表係原告等事業五群
    之相關員工自行製作，未等被告公司之核實，被告否認其真
    正，該明細表並不足證明原告及選定人有墊付款及加班之事
    實。又原告丙○○及選定人嚴純純與被告間非勞動契約而係
    委任契約，原告丙○○乃被告事業五群之執行長，直接對董
    事長負責，事業五群之業務均由其定奪，且得代表被告對外
    為法律關係，兩造間乃委任契約，不屬於勞動基準法之適用
    範圍，不受勞動基準法之保障，原告丙○○請求資遣費自屬
    無據。至於選定人嚴純純與被告間亦簽有顧問契約，與被告
    間亦非勞動契約，其依勞動基準法請求被告給付資遣費亦無
    理由等語，資為抗辯。並聲明：(一)原告之訴駁回。(二)如受不
    利之判決，請准供擔保宣告免予假執行。
四、本件經依民事訴訟法第463條、第270條之1第1項第3款規定
    ，整理並協議兩造簡化爭點為：
（一）兩造不爭執事項：
  １、原告丙○○原為被告公司事業五群執行長，選定人楊朝雄
      、趙藝文、林芳如、黃小紋、徐新昱、陳柏誠、曹文毓、
      吳柏園、周君珮、呂梅珍、徐俊杰、蘇振良、呂佩菁、呂
      如萍、林溶慧、郭紹釧、謝雅蕙、王筱婷、江政儒、王筱
      婷原為被告公司事業五群通路事業部員工，嚴純純原為被
      告公司通路事業部專案顧問，依民事訴訟法第41條規定共
      同選定原告丙○○，為選定人及被選定人全體提起本件訴
      訟。
  ２、被告公司於96年1月26日公告通路事業部全部人員51人自
      民國96年1月16日起暫停發薪，而迄未給付本件原告及選
      定人96年1月16日至96年1月31日半個月之薪資，其數額各
      如附表積欠薪資欄所示。
  ３、被告公司所承租做為通路事業部辦公處所之台北市○○○
      路○段87號7樓、7樓之2、7樓之3、7樓之4、7樓之8房屋
      ，經出租人於95年7月26日發函終止租賃契約，限期於95
      年11月1日遷出，經雙方協調後，被告公司嗣於96年2月9
      日全部返還點交完畢。
  ４、原告丙○○曾於96年1月17日口頭向被告公司主管乙○○
      請辭，表示服務至同年1月31日止。
  ５、選定人徐俊相、黃小紋、陳柏誠、徐新昱、林芳如、蘇振
      良、林溶慧、曹文毓、呂如萍、周君佩、呂珮菁、何梅珍
      、江政儒、楊朝雄、王筱婷、趙藝文、郭紹釧、吳柏園、
      謝雅蕙、嚴純純等人於96年1月31日自被告公司離職後，
      旋即至原告丙○○所籌設與被告公司競業之亞頻國際有限
      公司任職。
（二）兩造爭點：
  １、原告丙○○及選定人嚴純純與被告公司間是否為勞動契約
      關係？有無勞動基準法之適用？
  ２、被告公司自96年1月16日起暫停發薪是否合法？
  ３、原告丙○○選定人楊朝雄等人係自行離職，或主張被告暫
      停發薪不合法而依勞動基準法第14條第1項第5款終止契約
      ？
  ４、原告丙○○及選定人楊朝雄等人可否請求被告給付資遣費
      ？如可，其數額各為若干？
  ５、被告公司有無積欠選定人丙○○、陳柏誠、徐新昱、林芳
      如、林溶慧、楊朝雄、呂如萍、江政儒、吳柏園、謝雅蕙
      代墊款未清償？如有，其數額？
  ６、被告公司有無積欠選定人吳柏園加班費？
五、茲就上開爭點，析述本院得心證之理由如下：
（一）原告丙○○及選定人嚴純純與被告公司間是否為勞動契約
      關係？有無勞動基準法之適用？
` １、按勞動基準法第2條第1、3、6款規定，勞動契約為約定勞
      雇關係之契約，勞工為受雇主僱用從事工作獲致工資之人
      ，而工資則指勞工因工作而獲得之報酬。是勞動契約之勞
      工與雇主間具有使用從屬及指揮監督之關係。一般學理上
      亦認勞動契約當事人之勞工，具有下列特徵：(一)人格從屬
      性，即受雇人在雇主企業組織內，服從雇主權威，並有接
      受懲戒或制裁之義務。(二)親自履行，不得使用代理人。
      (三)經濟上從屬性，即受雇人並不是為自己之營業勞動而是
      從屬於他人，為該他人之目的而勞動。(四)納入雇方生產組
      織體系，並與同僚間居於分工合作狀態。而所謂委任，係
      指委任人委託受任人處理事務之契約而言。委任之目的，
      在一定事務之處理。故受任人給付勞務，僅為手段，除當
      事人另有約定外，得在委任人所授權限範圍內，自行裁量
      決定處理一定事務之方法，以完成委任之目的。而勞動基
      準法所規定之勞動契約，係指當事人之一方，在從屬於他
      方之關係下，提供職業上之勞動力，而由他方給付報酬之
      契約。僱傭之目的，僅在受僱人單純提供勞務，有如機械
      ，對於服勞務之方法毫無自由裁量之餘地，與委任契約之
      受僱人，以處理一定目的之事務，具有獨立之裁量權者有
      別。故僱傭契約與委任契約，固均具勞務供給之性質，然
      在僱傭契約係以給付勞務之自體，為契約之目的；而委任
      則以處理事務為契約之目的，其給付勞務僅為一種手段。
      是本件原告丙○○及選定人嚴純純與被告間是否為勞動契
      約關係，自應就其契約之實質關係為判斷。
  ２、本件原告丙○○為被告公司事業五群通路事業部之執行長
      ，為原告丙○○所不爭，並有其個人資料表在卷可稽（見
      本院卷第64頁），直接對被告公司總經理負責，其下設有
      法務室、業勞處、營管處、企劃處、資訊室、管理室，並
      有被告公司提供汽車代步及專屬司機，有被告公司人事組
      織圖及其專屬司機吳柏園之任用新進人員呈核表在卷足憑
      （見本院卷第110、111頁），證人即原任被告公司副總經
      理之乙○○亦證稱「當時安候會計師及中小企業聯輔中心
      同時派員進駐公司監控所有的資金，因為公司在一月四日
      申請重整，安侯會計師就要清理我們公司的資產及財物，
      要蒐集很多資料，事業五群就是所謂的通路事業部，這個
      部門是獨立在總公司之外，獨立運作，因為他直屬總經理
      ，所有的公文都不經過總公司，我們要找原告．．．，有
      位嚴純純小姐．．我有請他跟原告講，轉達安侯會計師的
      意思，要趕快將資料交出來．．她（指原告丙○○）是事
      業五群的執行長，是該部門的最高主管，直屬總經理。事
      業五群的決策都是負責運作」等語（見本院卷第162至164
      頁），而被告公司新進人員呈核表上並記載七職等以下人
      員之任用由執行長核定（見本院卷111頁），原告丙○○
      亦自陳本件選定當事人楊朝雄等人係向其為終止契約之意
      思表示（見本院卷第114頁背面），則其顯非在從屬於被
      告公司之關係下，單純提供職業上之勞動力，而係就被告
      公司通路事業部之決策企劃、業務、人事均有相當之裁量
      權，與勞動契約下之勞工有如機械單純提供勞務，對於服
      勞務之方法毫無自由裁量餘地之情形有別，被告抗辯原告
      丙○○通路事業部之業務均由其定奪，有決策權並有人事
      任免權，與被告公司間為委任契約關係而非勞動契約關係
      ，並無勞動基準法之適用，應屬非虛。
  ３、又選定人嚴純純為被告公司通路事業部之專案顧問，係被
      告公司通路事業部為亞太電信方案輔導銷售、原通訊行之
      直銷技巧輔導、郵局及外勞專案推廣等事務所聘任，約定
      聘任期間自95年11月21日至96年11月21日止，並約定兩造
      權利義務依民法委任相關規定辦理，有聘書及新進人員呈
      核表在卷足憑（見本院卷第66、112頁），則被告公司係
      為委託選定人嚴純純處理一定事務，而聘其擔任公司顧問
      ，被告抗辯其與選定人嚴純純間為委任契約關係，而非勞
      動契約關係，並無勞動基準法之適用，亦非無據。
（二）被告公司自96年1月16日起暫停發薪是否合法？
  １、按工資應全額直接給付勞工。但法令另有規定或勞雇雙方
      另有約定者，不在此限，勞動基準法第22條第2項定有明
      文。故除法令另有規定或勞雇雙方另有約定外，雇主應不
      得扣發勞工之工資。
  ２、本件原告主張被告公告自96年1月16日起原告及選定人所
      屬通路事業部全部人員暫停發薪之事實，為被告所不爭，
      並有系爭公告在卷可稽（見本院卷第132頁）。被告雖抗
      辯其於96年初聽聞原告丙○○正籌設與被告競業之公司，
      除要被告事業五群之員工幫忙籌設外，並遊說員工轉任至
      新設之競業公司，伊為釐清原告是否有於上班時間為被告
      以外之人服務，不得不於96年1月16日公告暫停發放事業
      五群工資進行調查，調查結果發現原告丙○○等人私下籌
      設與被告競業之亞頻國際有限公司，選定人楊朝雄等人從
      被告公司離職後均至亞頻國際公司任職，足見原告丙○○
      於任職被告公司期間動員籌設與被告競業之公司，並遊說
      該部門同仁一同跳槽，被告公司暫停發薪，並無不當云云
      ，並提出媒體相關報導、公司名稱及所營事業登記預查申
      請表等件為憑（見本院卷第243至245頁），及聲請本院調
      取選定人楊朝雄等人勞工保險投保資料為證（見本院卷第
      203至222頁）。惟依勞動基準法之規定，勞工如有違反勞
      動契約之忠誠義務或工作規則情節重大之情形者，雇主固
      非不得終止雙方之勞動契約，或依工作規則予以懲處，惟
      勞動基準法並未賦予雇主得逕為停止發薪之權利，被告復
      未舉證證明被告公司之工作規則有雇主於調查員工有無違
      反忠誠義務之調查期間，得逕行停止發放員工薪資之規定
      ，則被告抗辯原告丙○○與選定人楊朝雄等人違反忠誠義
      務任職期間另行籌設與被告公司競業之公司等情，縱認屬
      實，被告公告停發原告及選定人等之薪資，於法仍有未合
      。原告主張被告公司自96年1月16日起暫停發薪違反勞動
      基準法之規定，應為可取。
（三）原告丙○○及選定人楊朝雄等人係自行離職，或主張被告
      暫停發薪不合法而依勞動基準法第14條第1項第5款終止契
      約？
  １、查原告丙○○及選定人嚴純純與被告公司間為委任契約關
      係，非勞動契約關係，並無勞動基準法之適用，已如前述
      ，則原告丙○○及選定人嚴純純自無從依勞動基準法第14
      條第1項第5款規定終止與被告公司間之契約。況被告暫停
      發薪之公告係於96年1月26日張貼，為兩造所不爭（見本
      院卷第184頁、第230頁），而原告丙○○早於96年1月24
      日以前即向被告公司當時之總經理乙○○表示終止契約，
      為原告所自陳（見本院卷第232頁），益見原告丙○○並
      非以被告公告暫不發薪為由，終止與被告公司間之契約。
  ２、原告主張其他選定人楊朝雄等人係於96年1月26日看到公
      告後向丙○○請辭（見本院卷第181頁背面），證人乙○
      ○亦證稱「原告的員工（指實質當事人楊朝雄等人）大概
      在一月底的時候就把離職申請單通通送到總公司」、「（
      問：離職申請書還在公司？）在公司。」（見本院卷第
      163頁背面），足見選定人楊朝雄等人終止勞動契約之意
      思表示，確已到達被告公司。又原告主張選定人楊朝雄等
      人係因被告公司公告暫不發薪資而終止與被告公司間之勞
      動契約乙節，雖為被告公司所否認，抗辯選定人楊朝雄等
      人係自請離職，惟按聲明書證，係使用他造所執之文書者
      ，應聲請法院命他造提出。當事人無正當理由不從提出文
      書之命者，法院得審酌情形認他造關於文書之主張或依該
      文書應證之事實為真實，民事訴訟法第342條第1項、第
      345條第1項。原告主張選定人楊朝雄等人離職申請單上已
      載明離職原因為被告公司不發薪水，因離職申請單已交付
      被告公司，請求被告公司提出選定人楊朝雄等人之離職申
      請書為證，被告公司則以公司目前停擺找不到為由而未提
      出。查選定人楊朝雄等人係同日離職，離職後旋任職於亞
      頻國際有限公司，有其等勞工保險投保資料表在卷可稽（
      見本院卷第204至221頁），參酌被告公司主張亞頻國際有
      限公司係原告丙○○籌劃並遊說選定人楊朝雄等人轉任，
      及原告主張其等均係向原告丙○○為終止契約之表示，並
      由原告丙○○轉呈離職申請單予被告公司，顯見選定人楊
      朝雄等人係採取一致相同之舉動。而其等之離職申請書係
      於一月底由其任職之單位送到總公司，已如前述，既無證
      據顯示選定人楊朝雄等人係於被告公告停止發薪前即已為
      離職之意思表示，原告丙○○主張選定人楊朝雄等人係於
      96 年1月26日看到公告後向其請辭，非無可取，再參諸證
      人乙○○證稱原告丙○○於離職申請單上記載離職原因為
      被告公司不發薪水（見本院卷第164頁），原告主張選定
      人楊朝雄等人係於公告後，以被告公司不發工資為由，依
      勞動基準法第14條第1項第5款終止契約，應堪信取。
（四）原告丙○○及選定人可否請求被告給付資遣費？如可，其
      數額各為若干？
  １、原告丙○○及選定人嚴純純與被告公司間非屬勞動契約關
      係，並無勞動基準法之適用，已如前述，則原告丙○○及
      選定人嚴純純自無從依勞動基準法規定，請求被告公司給
      付資遣費。
  ２、又按勞工依勞動基準法第14條第1項規定終止契約時，雇
      主應依下列規定發給勞工資遣費：(一)在同一雇主之事業單
      位繼續工作，每滿一年發給相當於一個月平均工資之資遣
      費。(二)依前款計算之剩餘月數，或工作未滿一年者，以比
      例計給之。未滿一個月者以一個月計。勞動基準法第14條
      第4項、第17條定有明文。本件選定人楊朝雄、趙藝文、
      林芳如、黃小紋、徐新昱、陳柏誠、曹文毓、吳柏園、周
      君珮、呂梅珍、徐俊杰、蘇振良、呂佩菁、呂如萍、林溶
      慧、郭紹釧、謝雅蕙、王筱婷、江政儒係以被告公司不發
      給工資而依勞動基準法第14條第1項第5款終止與被告公司
      間之勞動契約，已如前述，則其等自得依勞動基準法第14
      條第4項準用同法第17條規定，請求被告公司給付資遣費
      。
  ３、又查選定楊朝雄等人任職被告公司之年資、終止契約前六
      個月之平均工資、資遣費等均如附表三所示，為兩造所不
      爭（見本院卷第318頁），則原告主張選定人楊朝雄等人
      各得向被告請求如附表三（即附表二）資遣費欄所示之資
      遣費，並自起訴狀繕本送達翌日起至清償日止按年息百分
      之五計算之利息，即非無據。
（五）被告公司有無積欠原告丙○○及選定人陳柏誠、徐新昱、
      林芳如、林溶慧、楊朝雄、呂如萍、江政儒、吳柏園、謝
      雅蕙代墊款未清償？如有，其數額？被告公司有無積欠選
      定人吳柏園加班費？
  １、按私文書應由舉證人證其真正。但他造於其真正無爭執者
      ，不在此限。又私文書應提出其原本。但僅因文書之效力
      或解釋有爭執者，得提出繕本或影本。民事訴訟法第357
      條、第352條第2項定有明文。本件原告主張被告公司積欠
      原告丙○○及選定人陳柏誠、徐新昱、林芳如、林溶慧、
      楊朝雄、呂如萍、江政儒、吳柏園、謝雅蕙代墊款，及選
      定人吳柏園加班費，固據其提出應付帳款科目餘額明細表
      影本為證（見本院卷第15至21頁），惟其未提出該應付帳
      款科目餘額明細表之原本，且經被告所否認其形式及實質
      之真正（見本院卷第116頁背面、第290頁背面），自應由
      原告舉證證明其真實性，否則即難認為真正。原告雖主張
      該文件是存放在被告公司裡，請求被告公司提出，惟為被
      告所否認，而原告所提上開應付帳款科目餘額明細表雖載
      有「嘉新食品化纖股份有限公司應付帳款科目明細表（未
      沖完）、製表人B020980」等字樣，惟製表人B020980為原
      告丙○○事業人群部門員工之代號，而該員工已離職，該
      份表格並未送到被告總公司，且原告沒有交接，無從核對
      等情，已據被告所陳明（見本院卷第229頁、第181頁背面
      ），而該表格上既未製表人簽章表明為其製作，亦未經相
      關部門審核簽認，則該表格是否確係代號B020980之製表
      人所製作，及其上所載是否真實，已非無疑，原告復未能
      提出其等為被告公司代墊款項之相關單據，及加班之資料
      ，以供查證，且所提之應付帳款科目餘額明細表亦僅為影
      本，既經被告公司否認，自難據為被告積欠其上所載各選
      定人之代墊款及加班費之依據，則原告依上開應付帳款科
      目餘額明細表影本，主張被告公司積欠原告丙○○及選定
      人陳柏誠、徐新昱、林芳如、林溶慧、楊朝雄、呂如萍、
      江政儒、吳柏園、謝雅蕙代墊款，及選定人吳柏園加班費
      ，請求被告公司如數給付，即非可取。
六、綜上所述，被告公司對於積欠原告及選定人如附表二積欠薪
    資欄所示之薪資，並不爭執，被告公司公告自96年1月16日
    起暫停發薪違反勞工法令，其餘選定人楊朝雄等人已依勞動
    基準法第14條第1項第5款終止契約，被告公司應各給付如附
    表二所示資遣費欄所示之資遣費，惟原告丙○○及選定人嚴
    純純與被告公司間非勞動契約關係，不得依勞動基準法規定
    請求被告公司給付資遣費。又原告所提應付帳款科目餘額明
    細表亦僅為影本，既經被告公司否認，原告又未舉證證明其
    真正，原告據以請求被告公司給付原告丙○○及選定人陳柏
    誠、徐新昱、林芳如、林溶慧、楊朝雄、呂如萍、江政儒、
    吳柏園、謝雅蕙代墊款，及選定人吳柏園加班費，即屬無據
    。又原告請求之金額中，應扣除勞保費、健保費、福利金、
    所得稅各如附表二所示，為原告所是認（見本院卷第138頁
    背面、第181頁背面、第318頁），則原告依兩造契約請求被
    告給付丙○○及選定人嚴純純積欠薪資扣除勞保費、健保費
    、福利金、所得稅後之數額，及依兩造契約既勞動基準法第
    14 條第4項、第17條規定，請求被告給付其餘選定人楊朝雄
    等人積欠薪資及資遣費於扣除勞保費、健保費、福利金、所
    得稅後之數額，即屬有據。從而，原告請求被告給付原告及
    選定人各如附表二應付金額欄所示之金額，並均自起訴狀繕
    本送達翌日起至清償日止按年息百分之五計算之利息之範圍
    內，為有理由，應予准許，逾此所為請求為無理由，應予駁
    回。
七、兩造其餘主張陳述及所提之證據，經本院審酌後，認均不足
    以影響本判決之結果，均毋庸再予論述，附此敘明。
八、兩造均陳明願供擔保，以代釋明，聲請宣告假執行或免為假
    執行，經核原告勝訴部分，均與法律規定相符，爰分別酌定
    相當之擔保金額予以准許；至原告敗訴部分，其假執行之聲
    請，因訴之駁回而失所附麗，不應准許。
九、結論：本件原告之訴為一部有理由，一部無理由，並依民事
    訴訟法第79條、第85條第1項前段、第390條第2項、第392條
    第2項，判決如主文。
中    華    民    國    97    年    5     月    15    日
                  勞工法庭      法  官  張靜女
以上正本係照原本作成
如對本判決上訴，須於判決送達後20日內向本院提出上訴狀
中    華    民    國    97    年    5     月    15    日
                                書記官  陳素卿


司法院資訊處製作；財團法人民間司法改革基金會備份。
